最　高　行　政　法　院　裁　定
　　　　　　　　　　　　　　　　　　 96年度裁字第01793號
抗　告　人　飛雨通信有限公司
代　表　人　甲○○
上列抗告人因與相對人財政部臺灣省北區國稅局間營利事業所得
稅事件，對於中華民國95年12月20日臺北高等行政法院95年度訴
字第2051號裁定提起抗告，本院裁定如下︰
　　主  文
抗告駁回。
抗告訴訟費用由抗告人負擔。
　　理  由
一、按抗告法院認抗告為不合法或無理由者，應為駁回抗告之裁
    定。
二、本件抗告意旨略謂：抗告人於民國（下同）91年營業淨額為
    新台幣（下同）12,049,837元，非營業收入為1,274,799元
    ，其中1,194,186元之佣金收入係與營業收入有關所產生的
    ，核定時應重分類至營業收入項下，報表詳後附之91年營利
    事業所得稅結算申報核定通知書影本。核定的方法由於相對
    人認為抗告人帳冊不完備，依法採用部頒之同業利潤標準核
    定。正常核定方法有二：（一）依所得額核定：(抗告人之
    行業代號應為4441-11家電材料類，所得額標準為7%，淨利
    率為8%)補稅之計算式為：(12,049,837+1,274,799 )=13,32
    4,636 13,324,636×7%=932,725 (核定所得額)932,725×0.
    25-10,000=223,181 (應補稅金額)（二）依淨利率核定所得
    額：補稅之計算式為：(12,049,837+1,194,186 )= 13,244,
    023 13,244,023×8%+80,613=1,140,135 (核定所得額)。1,
    140,135×0.25-10,000 = 275,033 (應補稅金額)兩者擇一
    ，最高補稅金額為275,033元。抗告人與相對人計算之不同
    乃在，佣金收入是否屬於營業收入所產生或其他交易事項所
    發生，審查員未查本科目之情形，即率爾核定，以致造成抗
    告人權益重大損失。
三、原裁定以：按「應受送達人行蹤不明，致文書無法送達者，
    稅捐稽徵機關應先向戶籍機關查明；如無著落時，應由稅捐
    稽徵機關保管應送達之文書，而於其牌示處黏貼，並於新聞
    紙登載公告，曉示應受送達人，應隨時向其領取。前項公示
    送達，自將公告黏貼牌示處並自登載新聞紙之日起經二十日
    ，發生送達效力。」「納稅義務人對於核定稅捐之處分如有
    不服，應依規定格式，敘明理由，連同證明文件，依左列規
    定，申請復查：一、依核定稅額通知書所載有應納稅額或應
    補徵稅額者，應於繳款書送達後，於繳納期間屆滿翌日起算
    三十日內，申請復查。…納稅義務人或其代理人，因天災事
    變或其他不可抗力之事由，遲誤申請復查期間者，於其原因
    消滅後一個月內，得提出具體證明，申請回復原狀。但遲誤
    申請復查期間已逾一年者，不得申請。前項回復原狀之申請
    ，應同時補行申請復查期間內應為之行為。」稅捐稽徵法第
    18條第2項、第3項及第35條第1項第1款、第2項、第3項分別
    定有明文。本件抗告人91年度營利事業所得稅結算申報，經
    相對人核定應補徵稅額507,063元，限繳日期為94年2月25日
    ，其核定通知書及稅額繳款書經相對人所屬臺北縣分局向抗
    告人營業地址及其代表人甲○○之住所地即戶籍地台北縣新
    店市○○路59巷21號2樓為送達，均因遷移不明而無從送達
    ，相對人因向戶籍機關查明無著，乃依稅捐稽徵法第18條第
    2項規定為公示送達，繳納期間亦展延至94年5月26日，並已
    於94年4月23日於新聞紙（自立早報）登載公告等情，相對
    人前開公示送達已於94年5月13日發生公示送達效力，抗告
    人申請復查期間應自繳款期間屆滿翌日即94年5月27日起算
    ，因末日94年6月25日為星期六例假日，依規定以94年6月27
    日（星期一）代之，惟抗告人遲至94年10月28日始以書面提
    出復查申請，此有抗告人復查申請書及蓋於該復查申請書之
    相對人所台北縣分局總收文印戳所載日期可按，已逾法定不
    變期間，復查及訴願決定自程序上予以駁回，均無不合。抗
    告人起訴雖主張：其代表人因長期在大陸工作而未收到核定
    通知書，不知是否可依上揭稅捐稽徵法第35條第2項規定，
    乃提出上開復查申請，希望予以更正，並未對程序部分請求
    復查，而是針對實際查核內容之不公。惟查，觀諸抗告人所
    提上開復查申請書所載，僅敘明「依稅捐稽徵法第35條及第
    50條之2規定申請復查並請求更正」等語，並未提出具體證
    明及表明申請回復原狀意旨，相對人依復查程序辦理，並以
    其逾期提出申請而駁回其復查，依法尚無違誤，抗告人提起
    行政訴訟自難謂合法，應予駁回。
四、本院查，上訴人狀述理由，僅一再述其在前此各行政救濟
    程序所述之實體上法律關係之理由，然對於原裁定以聲請人
    之起訴為不合法而予駁回，有如何違法或不當事由之具體情
    事，則未指及，經核原裁定並無不合，其抗告難認有理由，
    應予駁回。
依行政訴訟法第104條、民事訴訟法第95條、第78條，裁定如主
文。
中　　華　　民　　國　　96　　年　　8　　 月　　9　　 日
                  第三庭審判長法  官　劉　鑫　楨
                              法  官  鄭  忠  仁
                              法  官  陳　秀　美
                              法  官　劉　介　中
                              法  官　戴　見　草
以  上  正  本  證  明  與  原  本  無  異
中　　華　　民　　國　　96　　年　　8　　 月　　10　　日
　　　　　　　　　　　　　　　書記官　吳　玫　瑩
